【裁判字號】    95,訴,721
【裁判日期】    951017
【裁判案由】    違反毒品危害防制條例
【裁判全文】
臺灣新竹地方法院刑事判決               95年度訴字第721號
公  訴  人  臺灣新竹地方法院檢察署檢察官
被      告  甲○○
                    （另案在臺灣新竹監獄執行中）
上列被告因違反毒品危害防制條例案件，經檢察官提起公訴（九
十五年度毒偵字第一三七九號），本院裁定以簡式審判程序審理
，判決如下：
     主  文
甲○○施用第一級毒品，累犯，處有期徒刑拾月，扣案之注射針
筒壹支，沒收；又施用第二級毒品，累犯，處有期徒刑伍月。應
執行有期徒刑壹年壹月。扣案之注射針筒壹支，沒收。
     事  實
一、甲○○曾於民國九十年及九十一年間因違反毒品危害防制條
    例案件，經本院以九十年度易字第一一七號、第九五七號判
    決分別判處有期徒刑八月、九月確定，上開徒刑接續執行至
    九十三年一月十四日因縮短刑期假釋出監，於同年二月十二
    日假釋期滿執行完畢。其於八十七年間且因施用毒品案件，
    經本院裁定觀察、勒戒後，認無繼續施用毒品傾向，於八十
    七年九月三日釋放出監，由臺灣新竹地方法院檢察署檢察官
    於同日，以八十七年度偵字第四一七七號不起訴處分確定。
    又於八十八年間因施用毒品案件，經本院裁定觀察、勒戒後
    ，認有繼續施用毒品傾向，再經裁定令入戒治處所施以強制
    戒治，嗣其強制戒治處分經評定為合格，無繼續戒治之必要
    ，經本院裁定停止強制戒治付保護管束，於八十九年十月三
    十一日保護管束期滿執行完畢。再於九十年間因施用毒品案
    件，經本院裁定令入戒治處所施以強制戒治，於九十一年十
    二月六日強制戒治執行完畢釋放出監，仍不知悔改，復基於
    施用第一級毒品海洛因之犯意，於九十五年七月二十六日晚
    上十一時許，在其位於新竹市○○路四五二巷一號住處，將
    海洛因粉末放入其所有之注射針筒內加水稀釋後，持注射針
    筒施打左手血管之方式，施用海洛因一次。又另行起意，基
    於施用第二級毒品安非他命之犯意，於九十五年七月二十六
    日晚上十時許，在其上址住處，將安非他命放入其所有之玻
    璃球內，持其所有之打火機點火燒烤，吸食安非他命遇熱時
    產生之煙氣之方式，施用安非他命一次。嗣甲○○於九十五
    年七月二十八日晚上十一時許，在新竹市○○路十八號「Ｏ
    Ｋ便利超商」前駕車肇事，警方據報前往處理時，經超商店
    員余祥麟告知，在超商店內貨架上，查扣甲○○藏放之注射
    針筒一支，並於翌日即同年月二十九日清晨五時許徵得其同
    意採集其尿液送驗後查獲上情。
二、案經新竹市警察局第一分局報請臺灣新竹地方法院檢察署檢
    察官偵查起訴。
     理  由
一、被告甲○○所犯施用第一級毒品罪及第二級毒品罪，均非為
    死刑、無期徒刑、最輕本刑為三年以上有期徒刑之罪或高等
    法院管轄第一審案件，其於準備程序進行中先就被訴事實為
    有罪之陳述，本院認為合於刑事訴訟法第二百七十三條之一
    第一項之規定，裁定進行簡式審判程序，先予敘明。
二、上述事實，業經被告甲○○於本院審理時坦白承認，核與證
    人即「ＯＫ便利超商」店員余祥麟於警訊時證述警方在超商
    店內貨架上查獲注射針筒之過程大致相符，而被告於九十五
    年七月二十九日經警採尿送驗結果，呈嗎啡（即海洛因水解
    後之反應）及安非他命陽性反應，有新竹市警察局辦理煙毒
    、麻醉藥品尿液送驗受檢人真實姓名代號對照表及臺灣檢驗
    科技股份有限公司濫用藥物尿液檢驗報告各一紙在卷可證。
    再施用第一級毒品海洛因，可於二至四日內由施用者尿液中
    檢測得知；施用第二級毒品安非他命，可於一至四日內由施
    用者尿液中檢測得知，亦有行政院衛生署管制藥品管理局九
    十二年三月十日管檢字第○九二○○○一四九五號函在卷可
    供參考，此外，復有注射針筒一支扣案可資佐證，足見被告
    之自白與事實相符，可以採信，其於上述時地施用海洛因、
    安非他命各一次之事實，均可認定。
三、被告於八十七年間因施用毒品案件，經本院裁定觀察、勒戒
    後，認無繼續施用毒品傾向，於八十七年九月三日釋放出監
    ，由臺灣新竹地方法院檢察署檢察官於同日，以八十七年度
    偵字第四一七七號不起訴處分確定。又於八十八年間因施用
    毒品案件，經本院裁定觀察、勒戒後，認有繼續施用毒品傾
    向，再經裁定令入戒治處所施以強制戒治，嗣其強制戒治處
    分經評定為合格，無繼續戒治之必要，經本院裁定停止強制
    戒治付保護管束，於八十九年十月三十一日保護管束期滿執
    行完畢。再於九十年間因施用毒品案件，經本院裁定令入戒
    治處所施以強制戒治，於九十一年十二月六日強制戒治執行
    完畢釋放出監等情，有臺灣新竹地方法院檢察署刑案資料查
    註紀錄表及臺灣高等法院被告前案紀錄表各一份在卷足憑，
    事證明確，其於強制戒治執行完畢釋放後五年內，復施用第
    一級毒品海洛因及第二級毒品安非他命，自應依法論科。
四、查海洛因、安非他命分別為毒品危害防制條例第二條第一項
    第一款、第二款所稱之第一級、第二級毒品，均不得持有及
    施用，被告甲○○竟持以施用，核其所為，係犯同條例第十
    條第一項之施用第一級毒品罪及同條第二項之施用第二級毒
    品罪。其施用前持有第一級毒品海洛因、第二級毒品安非他
    命之低度行為，應分別為施用之高度行為所吸收，均不另論
    罪。其曾於九十年及九十一年間因違反毒品危害防制條例案
    件，經本院以九十年度易字第一一七號、第九五七號判決分
    別判處有期徒刑八月、九月確定，上開徒刑接續執行至九十
    三年一月十四日因縮短刑期假釋出監，於同年二月十二日假
    釋期滿執行完畢，有臺灣新竹地方法院檢察署刑案資料查註
    紀錄表及臺灣高等法院被告前案紀錄表各一份在卷可供參考
    ，其受有期徒刑之執行完畢後，五年之內故意再犯有期徒刑
    以上刑之上開二罪，均為累犯，均應依刑法第四十七條之規
    定，加重其刑。其所犯上開二罪，犯意各別，行為不同，應
    予分別論罪，合併處罰。爰審酌被告曾有違反麻醉藥品管理
    條例、竊盜、違反毒品危害防制條例等前科之素行、經執行
    觀察勒戒與強制戒治後，仍未戒除毒癮、施用毒品嚴重危害
    其身心健康、僅施用海洛因與安非他命各一次及坦認犯行之
    犯罪後態度等一切情狀，分別量處如主文所示之刑，並定其
    應執行之刑。扣案之注射針筒一支，為被告所有，供其施用
    海洛因所用之物，業經其供明在卷，應依刑法第三十八條第
    一項第二款之規定宣告沒收。至被告所有，持以施用安非他
    命所用之玻璃球及打火機等物均未扣案，亦無證據證明現尚
    存在，為避免執行困難，爰不併予宣告沒收。
據上論斷，應依刑事訴訟法第二百七十三條之一、第二百九十九
條第一項前段，毒品危害防制條例第十條第一項、第二項，刑法
第十一條前段、第四十七條、第五十一條第五款、第三十八條第
一項第二款，判決如主文。
本案經檢察官林佳穎到庭執行職務。
中    華    民    國  九十五  年    十  月    十七  日
                  刑事第六庭    法  官   林昌義
以上正本證明與原本無異。
如不服本判決，應於判決送達後10日內向本院提出上訴狀 (應附
繕本)，上訴於臺灣高等法院。
中    華    民    國    95    年  10    月    17    日
                                書記官   劉怡芳
附錄本案論罪科刑法條全文：
毒品危害防制條例第十條
施用第一級毒品者，處六月以上五年以下有期徒刑。
施用第二級毒品者，處三年以下有期徒刑。


司法院資訊處製作；財團法人民間司法改革基金會備份。
